# 请教陈版主，收取的延期付款的利息该如何入账？

提问人：夜袭寡妇村 时间：2017-09-01 12:00:58
我司销售货物时，有些客户会开具一年期的电子汇票，我们觉得时间太长，因此会对这样的客户确定要开一年期的票据时，要求多付1-2个点的利息，现在是签合同、发货、开票费时都无法确定付款方式，这种一年期的电子票据只有在他们开具的时候才能知道，请问陈版主，收的这块利息该如何记账？ 做销售商品收入？ 冲减财务费用？ 计入营业外收入？ 理由是啥？

回答人：chenyiwei
确认财务费用比较合理。该情况属于在结算阶段对付款金额的调整，而不是对销售合同中的对价款的调整，因此不建议确认为商品销售收入。